【裁判字號】    97,易,2324
【裁判日期】    970814
【裁判案由】    竊盜
【裁判全文】
臺灣板橋地方法院刑事判決              97年度易字第2324號
公  訴  人  臺灣板橋地方法院檢察署檢察官
被      告  甲○○
                      押)
上列被告因竊盜案件，經檢察官提起公訴（97年度偵字第18351
號），被告於準備程序進行中就被訴事實為有罪之陳述，本院裁
定進行簡式審判程序並判決如下：
    主  文
甲○○於夜間侵入住宅竊盜，累犯，處有期徒刑捌月；又踰越安
全設備於夜間侵入住宅竊盜，累犯，處有期徒刑拾月；應執行有
期徒刑壹年肆月。
    事  實
一、甲○○前因竊盜案件，經臺灣屏東地方法院以96年度簡字第
    147 號判決處有期徒刑6 月確定，於民國96年7 月1 日執行
    完畢，仍不知悔改，意圖為自己不法之所有，於97年6 月15
    日凌晨3 時許之夜間，以站在樓梯手把上，再將手伸入鐵門
    上方空隙往下開啟鐵門之方法，啟門侵入丙○○與游仁德位
    於臺北縣蘆洲市○○街111 巷17號5 樓之住宅，竊取屋內之
    現金新臺幣（下同）4,000 元現金、駕照1 張、身分證1 張
    、健保卡2 張、提款卡3 張、信用卡1 張、皮包1 個、手機
    1 支、相機1 臺等物，得手後離去。復另行起意，意圖為自
    己不法之所有，於97年6 月16日凌晨2 時30分許之夜間，攀
    爬踰越乙○○位於臺北縣蘆洲市○○街102 巷59號4 樓住宅
    之窗戶，進入屋內竊取乙○○所有之現金2,900 元、手機1
    支、相機1 臺，得手後，旋遭屋內之乙○○發覺並報警處理
    ，警員據報至現場逮捕甲○○並扣得其所竊得乙○○所有之
    現金2,900 元、手機1 支、相機1 臺，嗣甲○○於警方尚未
    發覺其竊取丙○○與游仁德財物之犯行前，即向警員自承其
    竊取丙○○、游仁德之財物並自願帶領警方於同日凌晨4時
    許前往臺北縣蘆洲市○○街102巷24號6樓602室其住處，起
    出其竊得後花用剩餘之屬丙○○所有之現金2,000元、手機1
    支、相機1臺，並接受裁判。
二、案經乙○○訴由臺北縣政府警察局蘆洲分局報請臺灣板橋地
    方法院檢察署檢察官偵查起訴。
    理  由
一、按「除被告所犯為死刑、無期徒刑、最輕本刑為三年以上有
    期徒刑之罪或高等法院管轄第一審案件者外，於前條第一項
    程序進行中，被告先就被訴事實為有罪之陳述時，審判長得
    告知被告簡式審判程序之旨，並聽取當事人、代理人、辯護
    人及輔佐人之意見後，裁定進行簡式審判程序。」刑事訴訟
    法第273 條之1 第1 項定有明文。本件被告所犯刑法第321
    條第1 項第1 款、第2 款之加重竊盜罪，非屬最輕本刑為3
    年以上有期徒刑之罪，且被告於本院97年7 月31日準備程序
    進行中，已就被訴之事實為有罪之陳述，經審判長告知被告
    簡式審判程序之旨後，被告及公訴人均同意改依簡式審判程
    序審理，本院乃依上揭規定，裁定進行簡式審判程序，合先
    敘明。
二、上揭事實，迭據被告甲○○於警詢、偵查及本院審理時自白
    不諱，核與證人乙○○於警詢、證人丙○○於警詢及偵查中
    、證人游仁德於偵查中分別證述之情節相符，並有乙○○、
    丙○○分別出具之贓物認領保管單暨現場照片等件附卷可稽
    ，堪認被告之自白與事實相符。本件事證明確，被告之犯行
    洵堪認定。
三、核被告於夜間啟門侵入丙○○與游仁德之住宅竊取財物之行
    為，係犯刑法第321 條第1 項第1 款之於夜間侵入住宅竊盜
    罪；被告於夜間攀爬窗戶侵入乙○○之住宅竊取財物之行為
    ，係犯刑法第321 條第1 項第1 款、第2 款之踰越安全設備
    於夜間侵入住宅竊盜罪。被告上開2 次犯行，犯意各別，行
    為互殊，應分論併罰。又被告係以站在樓梯手把上，再將手
    伸入鐵門上方空隙往下開啟鐵門之方法，啟門侵入丙○○與
    游仁德之住宅竊盜，且係以攀爬踰越窗戶之方法侵入乙○○
    之住宅竊盜，業經被告於警詢及本院審理時供明在卷，並有
    現場照片在卷可佐，起訴書記載被告係以攀爬窗戶之方法侵
    入丙○○、游仁德住處竊盜及以站在樓梯手把上伸手開啟大
    門之方法侵入乙○○住處竊盜云云，容有未洽，應予更正。
    又被告係於有偵查犯罪職權之機關發覺其竊取丙○○、游仁
    德財物之犯行前，即向警員自承該次竊盜犯行並接受裁判，
    此觀偵卷所附臺北縣政府警察局蘆洲分局刑事案件報告書及
    被告之調查筆錄自明（見偵卷第2 、11、12頁），是被告就
    其竊取丙○○、游仁德財物之犯行，符合自首之要件，爰就
    此部分依刑法第62條前段規定減輕其刑。末查被告有事實欄
    所載曾受有期徒刑執行完畢之情形，有臺灣高等法院被告前
    案紀錄表1 份附卷可考，其於有期徒刑執行完畢後5 年以內
    故意再犯法定刑為有期徒刑之上開2 罪，均為累犯，均應依
    法加重其刑。被告所犯於夜間侵入住宅竊盜罪（即竊取丙○○、游仁德財物部分），同時有刑之加重及減輕事由，依刑
    法第71條第1 項規定，應先加後減之。爰審酌被告有多次竊
    盜紀錄（見卷附臺灣高等法院被告前案紀錄表），素行不良
    ，兼衡其犯罪之動機、目的、手段、所竊得之財物價值，及
    其於夜間侵入他人住宅竊盜，嚴重危害他人之居住安寧自由
    ，暨被告犯後坦承犯行、態度尚稱良好等一切情狀，就其竊
    取丙○○、游仁德財物之犯行處有期徒刑8 月，就其竊取乙○○財物之犯行處有期徒刑10月，並依法定其應執行之刑。
據上論斷，應依刑事訴訟法第273 條之1 第1 項、第299 條第1
項前段，刑法第321 條第1 項第1 款、第2 款、第47條第1 項、
第62條前段、第51條第5 款，判決如主文。
本案經檢察官丁○○提起公訴、由檢察官黃佳權到庭執行職務。
中    華    民    國    97    年    8     月    14    日
                  刑事第九庭  法  官  樊  季  康
以上正本證明與原本無異
如不服本判決應於送達後10日內向本院提出上訴狀
                                書記官  梁宜庭
中    華    民    國    97    年    8     月    15    日
附錄本案論罪科刑法條全文：
中華民國刑法第321條
（加重竊盜罪）
犯竊盜罪而有左列情形之一者，處六月以上、五年以下有期徒刑
：
一、於夜間侵入住宅或有人居住之建築物、船艦或隱匿其內而犯
之者。
二、毀越門扇、牆垣或其他安全設備而犯之者。
三、攜帶兇器而犯之者。
四、結夥三人以上而犯之者。
五、乘火災、水災或其他災害之際而犯之者。
六、在車站或埠頭而犯之者。
前項之未遂犯罰之。


司法院資訊處製作；財團法人民間司法改革基金會備份。
